臺灣高等法院臺中分院民事裁定　九十三年度破抗字第二號
　　　抗　告　人　麒鈺工程有限公司
　　　法定代理人　甲○○
右抗告人聲請宣告破產事件，抗告人對於中華民國九十三年六月七日臺灣臺中地方法
院九十三年破字第二四號裁定提起抗告，本院裁定如左：
      主      文
抗告駁回。
抗告程序費用由抗告人負擔。
      理      由
一、本件抗告意旨略以：抗告人向原法院聲請破產時，曾附上資產負債表，詳列各項
    資產內容、數量及估價，詎原法院竟在未查証下，遽為否決動產部分共新台幣（
    同）二百十二萬二千一百五十元之價值存在，而認係個案強制執行為已足，殊無
    進行破產程序之必要，顯與台灣高等法院八十五年抗字第五０八號民事裁定揭示
    之「袛要債務人有不能清償債務之情事，即可宣告破產」原則、及應依職權調查
    之義務不符等語。
二、按破產，對債務人不能清償債務者，宣告之。破產法第五十七條定有明文。法院
    就破產之聲請，應依職權為必要之調查，倘債務人確係毫無財產可構成破產財團
    ，或債務人之財產不敷清償破產財團之費用及財團之債務，無從依破產程序清理
    其債務時，得以無宣告破產之實益，應裁定駁回聲請，此觀司法院二十五年院字
    第一五０五號解釋自明（最高法院八十六年度臺抗字第四七九號裁定參照）。故
    法院審酌有無破產實益，除應考量破產人之資產及債務狀況外，尚應斟酌債務人
    是否確有財產可構成破產財團，及債務人之財產是否可敷清償破產財團之費用及
    財團之債務，如顯無資產使多數債權人之普通債權獲得公平滿足、或資產不足以
    支付破產財團之費用及債務時，均無宣告破產之實益。
三、經查：抗告人聲請原法院宣告破產，以其目前負債三百九十一萬一千三百十九元
    ，而其現有財產價值僅為二百十二萬二千一百五十元，顯已不能清償債務等語，
    固據提出資產、及負債明細表為証。按法院就破產之聲請，固應依職權為必要之
    調查，惟破產程序屬民事程序，當事人仍應先負舉証責任，使法院能由其所提出
    之証據中進行職權之調查始可，抗告人雖提出列有資產、及負債之上開明細表，
    惟並未提出該資產、及負債之相關証明文件、或証物，經本院於九十三年七月十
    三日通知抗告人應於文到五日內提出補正上開資產之証明文件、及負債明細表所
    示債務之証明，抗告人已於九十三年七月十七日收受該補正函，有送達証書在卷
    可稽，惟迄今仍未補正上開之欠缺，則抗告人究有無上開數額之資產，可構成破
    產財團，而符合上開破產要件，已有疑問，抗告人既未負形式舉証責任，尚難認
    定抗告人是否有資產、及有不能清償債務之情形，原審駁回抗告人本件破產宣告
    之聲請，雖理由不同，結果並無不同，抗告人執詞提起本件抗告為無理由，應予
    駁回。
據上論結，本件抗告為無理由，應依破產法第五條，民事訴訟法第四百九十五條之一
第一項、第九十五條、第七十八條裁定如主文。
中　　　華　　　民　　　國　　九十三　　年　　　七　　　月　　 三十　　 日
~B1民事第四庭審判長法　官　黃斐君
~B2　　　　　　　　法　官　張鑫城
~B3　　　　　　　　法　官　張浴美
右為正本係照原本作成。
對本裁定僅得以適用法規顯有錯誤為理由，並經本院之許可為限，始得提起再抗告。
~B　　　　　　　　書記官　謝雅惠
中　　　華　　　民　　　國　　九十三　　年　　　八　　　月　　　二　　　日
                                                                        Ｙ
